Inventaris van microfilms en -fiches van elders berustende archiefbescheiden: Dagregisters Batavia, 1683-1807
Nationaal Archief, Den Haag
Microfiches Dagregisters Batavia
Dagregisters Batavia
1683-1807
GE101
5429 microfiches; 5430 inventarisnummers.
Handgeschreven en gedrukte documenten, kennis van het 17e en 18e eeuwse handschrift is noodzakelijk
Nationaal Archief, Den Haag
Verenigde Oostindische Compagnie, Gouverneur-generaal en Raden van Indië (Hoge Regering)
De dagregisters Batavia bevatten de dagelijkse verslagen van hetgeen er gebeurde in Batavia.
Archiefvorming
Geschiedenis van het archiefbeheer
De verwerving van het archief
De collectie is een duplicaat van een archief dat elders bewaard wordt.
Inhoud en structuur van het archief
1.11
Inhoud
Het Nationaal Archief beschikt over microfiches van deze in Jakarta berustende dagregisters uit de periode 1683-1807.
De inventarisnummers zijn de nrs. van de microfiches
Het archief is niet compleet. Sommige stukken zijn niet verfilmd.
Aanwijzingen voor de gebruiker
Openbaarheidsbeperkingen
Volledig openbaar.
Materiële beperkingen
Andere toegang
Voor de vroegere periode kan men op het Algemeen Rijksarchief de volgende bestanden raadplegen:
Dagh-Register gehouden int Casteel Batavia vant passerende daer ter plaetse als over geheel Nederlandts-India. 1624-1682, uitgegeven door mr. J.E. Heeres, dr. H.T. Colenbrander, mr. J.A. van der Chijs, dr. J. de Hullu, dr. F. de Haan, W. Fruin-Mees ('s-Gravenhage/Batavia, 1896-1931)
Deze bronnenuitgave kan men vinden in de handbibliotheek van het Algemeen Rijksarchief onder de signaturen H28B1 - H28B26 en H28C1 - H28C5. Men dient er op bedacht te zijn dat voor bepaalde jaren een gedrukte uitgave van het dagregister ontbreekt.
Archieven van de Verenigde Oostindische Compagnie: Kopie-dagregisters Batavia. In de serie Overgekomen brieven en papieren aan de Heren XVII en de kamer Amsterdam bevinden zich kopie-dagregisters over de jaren 1617-1636, inv.nrs. 1066, 1069, 1083, 1085, 1087, 1089, 1092, 1095, 1098, 1102, 1104, 1105, 1108, 1112, 1119. Daarnaast zijn er in het archief van de kamer Zeeland kopie-dagregisters te vinden voor de jaren 1647-1648, 1656-1657, 1663, 1724, 1737, 1738, 1746 en 1766, inv.nrs. 7610-7617. Zie verder inventaris archieven VOC.
Aanvraaginstructie
Openbare archiefstukken kunnen online worden aangevraagd en gereserveerd. U kunt dit ook via de terminals in de studiezaal van het Nationaal Archief doen. Om te kunnen reserveren dient u de volgende stappen te volgen:
U maakt een profiel aan op www.gahetna.nl, en logt vervolgens in
Via de archiefinventaris (alleen de beschrijvingen met rode nummers) selecteert u het gewenste archiefstuk door op de knop 'Reserveren' te klikken
In het volgende scherm geeft u aan op welke dag u het archiefstuk wilt inzien
Indien u zich bevindt in de studiezaal en een tafelnummer heeft ontvangen kunt u dit nummer vermelden. Als u geen tafelnummer heeft kunt u tafelnummer 777 laten staan
Vervolgens bevestigt u uw reservering door deze te versturen.
Verwant materiaal
Bewaarplaats van originelen
De originele dagregisters Batavia bevinden zich in het Arsip Nasional in Jakarta.
Beschikbaarheid van kopieën
Beschrijving van de series en archiefbestanddelen
- Dagregister., 1683-09-26 - 1683-12-31; 1-23
  - Bestanddeel 1, 1
  - Bestanddeel 2, 2
  - Bestanddeel 3, 3
  - Bestanddeel 4, 4
  - Bestanddeel 5, 5
  - Bestanddeel 6, 6
  - Bestanddeel 7, 7
  - Bestanddeel 8, 8
  - Bestanddeel 9, 9
  - Bestanddeel 10, 10
  - Bestanddeel 11, 11
  - Bestanddeel 12, 12
  - Bestanddeel 13, 13
  - Bestanddeel 14, 14
  - Bestanddeel 15, 15
  - Bestanddeel 16, 16
  - Bestanddeel 17, 17
  - Bestanddeel 18, 18
  - Bestanddeel 19, 19
  - Bestanddeel 20, 20
  - Bestanddeel 21, 21
  - Bestanddeel 22, 22
  - Bestanddeel 23, 23
- Inhoudsopgave., 1683; 23-27
  - Bestanddeel 1, 23
  - Bestanddeel 2, 24
  - Bestanddeel 3, 25
  - Bestanddeel 4, 26
  - Bestanddeel 5, 27
- Inhoudsopgave., 1684; 28-34
  - Bestanddeel 1, 28
  - Bestanddeel 2, 29
  - Bestanddeel 3, 30
  - Bestanddeel 4, 31
  - Bestanddeel 5, 32
  - Bestanddeel 6, 33
  - Bestanddeel 7, 34
- Dagregister., 1684; 34-161
  - Bestanddeel 1, 34
  - Bestanddeel 2, 35
  - Bestanddeel 3, 36
  - Bestanddeel 4, 37
  - Bestanddeel 5, 38
  - Bestanddeel 6, 39
  - Bestanddeel 7, 40
  - Bestanddeel 8, 41
  - Bestanddeel 9, 42
  - Bestanddeel 10, 43
  - Bestanddeel 11, 44
  - Bestanddeel 12, 45
  - Bestanddeel 13, 46
  - Bestanddeel 14, 47
  - Bestanddeel 15, 48
  - Bestanddeel 16, 49
  - Bestanddeel 17, 50
  - Bestanddeel 18, 51
  - Bestanddeel 19, 52
  - Bestanddeel 20, 53
  - Bestanddeel 21, 54
  - Bestanddeel 22, 55
  - Bestanddeel 23, 56
  - Bestanddeel 24, 57
  - Bestanddeel 25, 58
  - Bestanddeel 26, 59
  - Bestanddeel 27, 60
  - Bestanddeel 28, 61
  - Bestanddeel 29, 62
  - Bestanddeel 30, 63
  - Bestanddeel 31, 64
  - Bestanddeel 32, 65
  - Bestanddeel 33, 66
  - Bestanddeel 34, 67
  - Bestanddeel 35, 68
  - Bestanddeel 36, 69
  - Bestanddeel 37, 70
  - Bestanddeel 38, 71
  - Bestanddeel 39, 72
  - Bestanddeel 40, 73
  - Bestanddeel 41, 74
  - Bestanddeel 42, 75
  - Bestanddeel 43, 76
  - Bestanddeel 44, 77
  - Bestanddeel 45, 78
  - Bestanddeel 46, 79
  - Bestanddeel 47, 80
  - Bestanddeel 48, 81
  - Bestanddeel 49, 82
  - Bestanddeel 50, 83
  - Bestanddeel 51, 84
  - Bestanddeel 52, 85
  - Bestanddeel 53, 86
  - Bestanddeel 54, 87
  - Bestanddeel 55, 88
  - Bestanddeel 56, 89
  - Bestanddeel 57, 90
  - Bestanddeel 58, 91
  - Bestanddeel 59, 92
  - Bestanddeel 60, 93
  - Bestanddeel 61, 94
  - Bestanddeel 62, 95
  - Bestanddeel 63, 96
  - Bestanddeel 64, 97
  - Bestanddeel 65, 98
  - Bestanddeel 66, 99
  - Bestanddeel 67, 100
  - Bestanddeel 68, 101
  - Bestanddeel 69, 102
  - Bestanddeel 70, 103
  - Bestanddeel 71, 104
  - Bestanddeel 72, 105
  - Bestanddeel 73, 106
  - Bestanddeel 74, 107
  - Bestanddeel 75, 108
  - Bestanddeel 76, 109
  - Bestanddeel 77, 110
  - Bestanddeel 78, 111
  - Bestanddeel 79, 112
  - Bestanddeel 80, 113
  - Bestanddeel 81, 114
  - Bestanddeel 82, 115
  - Bestanddeel 83, 116
  - Bestanddeel 84, 117
  - Bestanddeel 85, 118
  - Bestanddeel 86, 119
  - Bestanddeel 87, 120
  - Bestanddeel 88, 121
  - Bestanddeel 89, 122
  - Bestanddeel 90, 123
  - Bestanddeel 91, 124
  - Bestanddeel 92, 125
  - Bestanddeel 93, 126
  - Bestanddeel 94, 127
  - Bestanddeel 95, 128
  - Bestanddeel 96, 129
  - Bestanddeel 97, 130
  - Bestanddeel 98, 131
  - Bestanddeel 99, 132
  - Bestanddeel 100, 133
  - Bestanddeel 101, 134
  - Bestanddeel 102, 135
  - Bestanddeel 103, 136
  - Bestanddeel 104, 137
  - Bestanddeel 105, 138
  - Bestanddeel 106, 139
  - Bestanddeel 107, 140
  - Bestanddeel 108, 141
  - Bestanddeel 109, 142
  - Bestanddeel 110, 143
  - Bestanddeel 111, 144
  - Bestanddeel 112, 145
  - Bestanddeel 113, 146
  - Bestanddeel 114, 147
  - Bestanddeel 115, 148
  - Bestanddeel 116, 149
  - Bestanddeel 117, 150
  - Bestanddeel 118, 151
  - Bestanddeel 119, 152
  - Bestanddeel 120, 153
  - Bestanddeel 121, 154
  - Bestanddeel 122, 155
  - Bestanddeel 123, 156
  - Bestanddeel 124, 157
  - Bestanddeel 125, 158
  - Bestanddeel 126, 159
  - Bestanddeel 127, 160
  - Bestanddeel 128, 161
- Inhoudsopgave., 1685; 162-167
  - Bestanddeel 1, 162
  - Bestanddeel 2, 163
  - Bestanddeel 3, 164
  - Bestanddeel 4, 165
  - Bestanddeel 5, 166
  - Bestanddeel 6, 167
- Dagregister., 1685; 167-257
  - Bestanddeel 1, 167
  - Bestanddeel 2, 168
  - Bestanddeel 3, 169
  - Bestanddeel 4, 170
  - Bestanddeel 5, 171
  - Bestanddeel 6, 172
  - Bestanddeel 7, 173
  - Bestanddeel 8, 174
  - Bestanddeel 9, 175
  - Bestanddeel 10, 176
  - Bestanddeel 11, 177
  - Bestanddeel 12, 178
  - Bestanddeel 13, 179
  - Bestanddeel 14, 180
  - Bestanddeel 15, 181
  - Bestanddeel 16, 182
  - Bestanddeel 17, 183
  - Bestanddeel 18, 184
  - Bestanddeel 19, 185
  - Bestanddeel 20, 186
  - Bestanddeel 21, 187
  - Bestanddeel 22, 188
  - Bestanddeel 23, 189
  - Bestanddeel 24, 190
  - Bestanddeel 25, 191
  - Bestanddeel 26, 192
  - Bestanddeel 27, 193
  - Bestanddeel 28, 194
  - Bestanddeel 29, 195
  - Bestanddeel 30, 196
  - Bestanddeel 31, 197
  - Bestanddeel 32, 198
  - Bestanddeel 33, 199
  - Bestanddeel 34, 200
  - Bestanddeel 35, 201
  - Bestanddeel 36, 202
  - Bestanddeel 37, 203
  - Bestanddeel 38, 204
  - Bestanddeel 39, 205
  - Bestanddeel 40, 206
  - Bestanddeel 41, 207
  - Bestanddeel 42, 208
  - Bestanddeel 43, 209
  - Bestanddeel 44, 210
  - Bestanddeel 45, 211
  - Bestanddeel 46, 212
  - Bestanddeel 47, 213
  - Bestanddeel 48, 214
  - Bestanddeel 49, 215
  - Bestanddeel 50, 216
  - Bestanddeel 51, 217
  - Bestanddeel 52, 218
  - Bestanddeel 53, 219
  - Bestanddeel 54, 220
  - Bestanddeel 55, 221
  - Bestanddeel 56, 222
  - Bestanddeel 57, 223
  - Bestanddeel 58, 224
  - Bestanddeel 59, 225
  - Bestanddeel 60, 226
  - Bestanddeel 61, 227
  - Bestanddeel 62, 228
  - Bestanddeel 63, 229
  - Bestanddeel 64, 230
  - Bestanddeel 65, 231
  - Bestanddeel 66, 232
  - Bestanddeel 67, 233
  - Bestanddeel 68, 234
  - Bestanddeel 69, 235
  - Bestanddeel 70, 236
  - Bestanddeel 71, 237
  - Bestanddeel 72, 238
  - Bestanddeel 73, 239
  - Bestanddeel 74, 240
  - Bestanddeel 75, 241
  - Bestanddeel 76, 242
  - Bestanddeel 77, 243
  - Bestanddeel 78, 244
  - Bestanddeel 79, 245
  - Bestanddeel 80, 246
  - Bestanddeel 81, 247
  - Bestanddeel 82, 248
  - Bestanddeel 83, 249
  - Bestanddeel 84, 250
  - Bestanddeel 85, 251
  - Bestanddeel 86, 252
  - Bestanddeel 87, 253
  - Bestanddeel 88, 254
  - Bestanddeel 89, 255
  - Bestanddeel 90, 256
  - Bestanddeel 91, 257
- Inhoudsopgave., 1686; 258-263
  - Bestanddeel 1, 258
  - Bestanddeel 2, 259
  - Bestanddeel 3, 260
  - Bestanddeel 4, 261
  - Bestanddeel 5, 262
  - Bestanddeel 6, 263
- Dagregister., 1686; 264-387
  - Bestanddeel 1, 264
  - Bestanddeel 2, 265
  - Bestanddeel 3, 266
  - Bestanddeel 4, 267
  - Bestanddeel 5, 268
  - Bestanddeel 6, 269
  - Bestanddeel 7, 270
  - Bestanddeel 8, 271
  - Bestanddeel 9, 272
  - Bestanddeel 10, 273
  - Bestanddeel 11, 274
  - Bestanddeel 12, 275
  - Bestanddeel 13, 276
  - Bestanddeel 14, 277
  - Bestanddeel 15, 278
  - Bestanddeel 16, 279
  - Bestanddeel 17, 280
  - Bestanddeel 18, 281
  - Bestanddeel 19, 282
  - Bestanddeel 20, 283
  - Bestanddeel 21, 284
  - Bestanddeel 22, 285
  - Bestanddeel 23, 286
  - Bestanddeel 24, 287
  - Bestanddeel 25, 288
  - Bestanddeel 26, 289
  - Bestanddeel 27, 290
  - Bestanddeel 28, 291
  - Bestanddeel 29, 292
  - Bestanddeel 30, 293
  - Bestanddeel 31, 294
  - Bestanddeel 32, 295
  - Bestanddeel 33, 296
  - Bestanddeel 34, 297
  - Bestanddeel 35, 298
  - Bestanddeel 36, 299
  - Bestanddeel 37, 300
  - Bestanddeel 38, 301
  - Bestanddeel 39, 302
  - Bestanddeel 40, 303
  - Bestanddeel 41, 304
  - Bestanddeel 42, 305
  - Bestanddeel 43, 306
  - Bestanddeel 44, 307
  - Bestanddeel 45, 308
  - Bestanddeel 46, 309
  - Bestanddeel 47, 310
  - Bestanddeel 48, 311
  - Bestanddeel 49, 312
  - Bestanddeel 50, 313
  - Bestanddeel 51, 314
  - Bestanddeel 52, 315
  - Bestanddeel 53, 316
  - Bestanddeel 54, 317
  - Bestanddeel 55, 318
  - Bestanddeel 56, 319
  - Bestanddeel 57, 320
  - Bestanddeel 58, 321
  - Bestanddeel 59, 322
  - Bestanddeel 60, 323
  - Bestanddeel 61, 324
  - Bestanddeel 62, 325
  - Bestanddeel 63, 326
  - Bestanddeel 64, 327
  - Bestanddeel 65, 328
  - Bestanddeel 66, 329
  - Bestanddeel 67, 330
  - Bestanddeel 68, 331
  - Bestanddeel 69, 332
  - Bestanddeel 70, 333
  - Bestanddeel 71, 334
  - Bestanddeel 72, 335
  - Bestanddeel 73, 336
  - Bestanddeel 74, 337
  - Bestanddeel 75, 338
  - Bestanddeel 76, 339
  - Bestanddeel 77, 340
  - Bestanddeel 78, 341
  - Bestanddeel 79, 342
  - Bestanddeel 80, 343
  - Bestanddeel 81, 344
  - Bestanddeel 82, 345
  - Bestanddeel 83, 346
  - Bestanddeel 84, 347
  - Bestanddeel 85, 348
  - Bestanddeel 86, 349
  - Bestanddeel 87, 350
  - Bestanddeel 88, 351
  - Bestanddeel 89, 352
  - Bestanddeel 90, 353
  - Bestanddeel 91, 354
  - Bestanddeel 92, 355
  - Bestanddeel 93, 356
  - Bestanddeel 94, 357
  - Bestanddeel 95, 358
  - Bestanddeel 96, 359
  - Bestanddeel 97, 360
  - Bestanddeel 98, 361
  - Bestanddeel 99, 362
  - Bestanddeel 100, 363
  - Bestanddeel 101, 364
  - Bestanddeel 102, 365
  - Bestanddeel 103, 366
  - Bestanddeel 104, 367
  - Bestanddeel 105, 368
  - Bestanddeel 106, 369
  - Bestanddeel 107, 370
  - Bestanddeel 108, 371
  - Bestanddeel 109, 372
  - Bestanddeel 110, 373
  - Bestanddeel 111, 374
  - Bestanddeel 112, 375
  - Bestanddeel 113, 376
  - Bestanddeel 114, 377
  - Bestanddeel 115, 378
  - Bestanddeel 116, 379
  - Bestanddeel 117, 380
  - Bestanddeel 118, 381
  - Bestanddeel 119, 382
  - Bestanddeel 120, 383
  - Bestanddeel 121, 384
  - Bestanddeel 122, 385
  - Bestanddeel 123, 386
  - Bestanddeel 124, 387
- Inhoudsopgave., 1687; 388-393
  - Bestanddeel 1, 388
  - Bestanddeel 2, 389
  - Bestanddeel 3, 390
  - Bestanddeel 4, 391
  - Bestanddeel 5, 392
  - Bestanddeel 6, 393
- Dagregister., 1687; 394-478
  - Bestanddeel 1, 394
  - Bestanddeel 2, 395
  - Bestanddeel 3, 396
  - Bestanddeel 4, 397
  - Bestanddeel 5, 398
  - Bestanddeel 6, 399
  - Bestanddeel 7, 400
  - Bestanddeel 8, 401
  - Bestanddeel 9, 402
  - Bestanddeel 10, 403
  - Bestanddeel 11, 404
  - Bestanddeel 12, 405
  - Bestanddeel 13, 406
  - Bestanddeel 14, 407
  - Bestanddeel 15, 408
  - Bestanddeel 16, 409
  - Bestanddeel 17, 410
  - Bestanddeel 18, 411
  - Bestanddeel 19, 412
  - Bestanddeel 20, 413
  - Bestanddeel 21, 414
  - Bestanddeel 22, 415
  - Bestanddeel 23, 416
  - Bestanddeel 24, 417
  - Bestanddeel 25, 418
  - Bestanddeel 26, 419
  - Bestanddeel 27, 420
  - Bestanddeel 28, 421
  - Bestanddeel 29, 422
  - Bestanddeel 30, 423
  - Bestanddeel 31, 424
  - Bestanddeel 32, 425
  - Bestanddeel 33, 426
  - Bestanddeel 34, 427
  - Bestanddeel 35, 428
  - Bestanddeel 36, 429
  - Bestanddeel 37, 430
  - Bestanddeel 38, 431
  - Bestanddeel 39, 432
  - Bestanddeel 40, 433
  - Bestanddeel 41, 434
  - Bestanddeel 42, 435
  - Bestanddeel 43, 436
  - Bestanddeel 44, 437
  - Bestanddeel 45, 438
  - Bestanddeel 46, 439
  - Bestanddeel 47, 440
  - Bestanddeel 48, 441
  - Bestanddeel 49, 442
  - Bestanddeel 50, 443
  - Bestanddeel 51, 444
  - Bestanddeel 52, 445
  - Bestanddeel 53, 446
  - Bestanddeel 54, 447
  - Bestanddeel 55, 448
  - Bestanddeel 56, 449
  - Bestanddeel 57, 450
  - Bestanddeel 58, 451
  - Bestanddeel 59, 452
  - Bestanddeel 60, 453
  - Bestanddeel 61, 454
  - Bestanddeel 62, 455
  - Bestanddeel 63, 456
  - Bestanddeel 64, 457
  - Bestanddeel 65, 458
  - Bestanddeel 66, 459
  - Bestanddeel 67, 460
  - Bestanddeel 68, 461
  - Bestanddeel 69, 462
  - Bestanddeel 70, 463
  - Bestanddeel 71, 464
  - Bestanddeel 72, 465
  - Bestanddeel 73, 466
  - Bestanddeel 74, 467
  - Bestanddeel 75, 468
  - Bestanddeel 76, 469
  - Bestanddeel 77, 470
  - Bestanddeel 78, 471
  - Bestanddeel 79, 472
  - Bestanddeel 80, 473
  - Bestanddeel 81, 474
  - Bestanddeel 82, 475
  - Bestanddeel 83, 476
  - Bestanddeel 84, 477
  - Bestanddeel 85, 478
- Inhoudsopgave., 1688; 479-482
  - Bestanddeel 1, 479
  - Bestanddeel 2, 480
  - Bestanddeel 3, 481
  - Bestanddeel 4, 482
- Dagregister., 1688; 483-531
  - Bestanddeel 1, 483
  - Bestanddeel 2, 484
  - Bestanddeel 3, 485
  - Bestanddeel 4, 486
  - Bestanddeel 5, 487
  - Bestanddeel 6, 488
  - Bestanddeel 7, 489
  - Bestanddeel 8, 490
  - Bestanddeel 9, 491
  - Bestanddeel 10, 492
  - Bestanddeel 11, 493
  - Bestanddeel 12, 494
  - Bestanddeel 13, 495
  - Bestanddeel 14, 496
  - Bestanddeel 15, 497
  - Bestanddeel 16, 498
  - Bestanddeel 17, 499
  - Bestanddeel 18, 500
  - Bestanddeel 19, 501
  - Bestanddeel 20, 502
  - Bestanddeel 21, 503
  - Bestanddeel 22, 504
  - Bestanddeel 23, 505
  - Bestanddeel 24, 506
  - Bestanddeel 25, 507
  - Bestanddeel 26, 508
  - Bestanddeel 27, 509
  - Bestanddeel 28, 510
  - Bestanddeel 29, 511
  - Bestanddeel 30, 512
  - Bestanddeel 31, 513
  - Bestanddeel 32, 514
  - Bestanddeel 33, 515
  - Bestanddeel 34, 516
  - Bestanddeel 35, 517
  - Bestanddeel 36, 518
  - Bestanddeel 37, 519
  - Bestanddeel 38, 520
  - Bestanddeel 39, 521
  - Bestanddeel 40, 522
  - Bestanddeel 41, 523
  - Bestanddeel 42, 524
  - Bestanddeel 43, 525
  - Bestanddeel 44, 526
  - Bestanddeel 45, 527
  - Bestanddeel 46, 528
  - Bestanddeel 47, 529
  - Bestanddeel 48, 530
  - Bestanddeel 49, 531
- Inhoudsopgave., 1689; 532-536
  - Bestanddeel 1, 532
  - Bestanddeel 2, 533
  - Bestanddeel 3, 534
  - Bestanddeel 4, 535
  - Bestanddeel 5, 536
- Dagregister., 1689; 537-618
  - Bestanddeel 1, 537
  - Bestanddeel 2, 538
  - Bestanddeel 3, 539
  - Bestanddeel 4, 540
  - Bestanddeel 5, 541
  - Bestanddeel 6, 542
  - Bestanddeel 7, 543
  - Bestanddeel 8, 544
  - Bestanddeel 9, 545
  - Bestanddeel 10, 546
  - Bestanddeel 11, 547
  - Bestanddeel 12, 548
  - Bestanddeel 13, 549
  - Bestanddeel 14, 550
  - Bestanddeel 15, 551
  - Bestanddeel 16, 552
  - Bestanddeel 17, 553
  - Bestanddeel 18, 554
  - Bestanddeel 19, 555
  - Bestanddeel 20, 556
  - Bestanddeel 21, 557
  - Bestanddeel 22, 558
  - Bestanddeel 23, 559
  - Bestanddeel 24, 560
  - Bestanddeel 25, 561
  - Bestanddeel 26, 562
  - Bestanddeel 27, 563
  - Bestanddeel 28, 564
  - Bestanddeel 29, 565
  - Bestanddeel 30, 566
  - Bestanddeel 31, 567
  - Bestanddeel 32, 568
  - Bestanddeel 33, 569
  - Bestanddeel 34, 570
  - Bestanddeel 35, 571
  - Bestanddeel 36, 572
  - Bestanddeel 37, 573
  - Bestanddeel 38, 574
  - Bestanddeel 39, 575
  - Bestanddeel 40, 576
  - Bestanddeel 41, 577
  - Bestanddeel 42, 578
  - Bestanddeel 43, 579
  - Bestanddeel 44, 580
  - Bestanddeel 45, 581
  - Bestanddeel 46, 582
  - Bestanddeel 47, 583
  - Bestanddeel 48, 584
  - Bestanddeel 49, 585
  - Bestanddeel 50, 586
  - Bestanddeel 51, 587
  - Bestanddeel 52, 588
  - Bestanddeel 53, 589
  - Bestanddeel 54, 590
  - Bestanddeel 55, 591
  - Bestanddeel 56, 592
  - Bestanddeel 57, 593
  - Bestanddeel 58, 594
  - Bestanddeel 59, 595
  - Bestanddeel 60, 596
  - Bestanddeel 61, 597
  - Bestanddeel 62, 598
  - Bestanddeel 63, 599
  - Bestanddeel 64, 600
  - Bestanddeel 65, 601
  - Bestanddeel 66, 602
  - Bestanddeel 67, 603
  - Bestanddeel 68, 604
  - Bestanddeel 69, 605
  - Bestanddeel 70, 606
  - Bestanddeel 71, 607
  - Bestanddeel 72, 608
  - Bestanddeel 73, 609
  - Bestanddeel 74, 610
  - Bestanddeel 75, 611
  - Bestanddeel 76, 612
  - Bestanddeel 77, 613
  - Bestanddeel 78, 614
  - Bestanddeel 79, 615
  - Bestanddeel 80, 616
  - Bestanddeel 81, 617
  - Bestanddeel 82, 618
- Inhoudsopgave., 1690; 619-622
  - Bestanddeel 1, 619
  - Bestanddeel 2, 620
  - Bestanddeel 3, 621
  - Bestanddeel 4, 622
- Dagregister., 1690; 623-676
  - Bestanddeel 1, 623
  - Bestanddeel 2, 624
  - Bestanddeel 3, 625
  - Bestanddeel 4, 626
  - Bestanddeel 5, 627
  - Bestanddeel 6, 628
  - Bestanddeel 7, 629
  - Bestanddeel 8, 630
  - Bestanddeel 9, 631
  - Bestanddeel 10, 632
  - Bestanddeel 11, 633
  - Bestanddeel 12, 634
  - Bestanddeel 13, 635
  - Bestanddeel 14, 636
  - Bestanddeel 15, 637
  - Bestanddeel 16, 638
  - Bestanddeel 17, 639
  - Bestanddeel 18, 640
  - Bestanddeel 19, 641
  - Bestanddeel 20, 642
  - Bestanddeel 21, 643
  - Bestanddeel 22, 644
  - Bestanddeel 23, 645
  - Bestanddeel 24, 646
  - Bestanddeel 25, 647
  - Bestanddeel 26, 648
  - Bestanddeel 27, 649
  - Bestanddeel 28, 650
  - Bestanddeel 29, 651
  - Bestanddeel 30, 652
  - Bestanddeel 31, 653
  - Bestanddeel 32, 654
  - Bestanddeel 33, 655
  - Bestanddeel 34, 656
  - Bestanddeel 35, 657
  - Bestanddeel 36, 658
  - Bestanddeel 37, 659
  - Bestanddeel 38, 660
  - Bestanddeel 39, 661
  - Bestanddeel 40, 662
  - Bestanddeel 41, 663
  - Bestanddeel 42, 664
  - Bestanddeel 43, 665
  - Bestanddeel 44, 666
  - Bestanddeel 45, 667
  - Bestanddeel 46, 668
  - Bestanddeel 47, 669
  - Bestanddeel 48, 670
  - Bestanddeel 49, 671
  - Bestanddeel 50, 672
  - Bestanddeel 51, 673
  - Bestanddeel 52, 674
  - Bestanddeel 53, 675
  - Bestanddeel 54, 676
- Inhoudsopgave., 1691; 677-679
  - Bestanddeel 1, 677
  - Bestanddeel 2, 678
  - Bestanddeel 3, 679
- Dagregister., 1691; 680-730
  - Bestanddeel 1, 680
  - Bestanddeel 2, 681
  - Bestanddeel 3, 682
  - Bestanddeel 4, 683
  - Bestanddeel 5, 684
  - Bestanddeel 6, 685
  - Bestanddeel 7, 686
  - Bestanddeel 8, 687
  - Bestanddeel 9, 688
  - Bestanddeel 10, 689
  - Bestanddeel 11, 690
  - Bestanddeel 12, 691
  - Bestanddeel 13, 692
  - Bestanddeel 14, 693
  - Bestanddeel 15, 694
  - Bestanddeel 16, 695
  - Bestanddeel 17, 696
  - Bestanddeel 18, 697
  - Bestanddeel 19, 698
  - Bestanddeel 20, 699
  - Bestanddeel 21, 700
  - Bestanddeel 22, 701
  - Bestanddeel 23, 702
  - Bestanddeel 24, 703
  - Bestanddeel 25, 704
  - Bestanddeel 26, 705
  - Bestanddeel 27, 706
  - Bestanddeel 28, 707
  - Bestanddeel 29, 708
  - Bestanddeel 30, 709
  - Bestanddeel 31, 710
  - Bestanddeel 32, 711
  - Bestanddeel 33, 712
  - Bestanddeel 34, 713
  - Bestanddeel 35, 714
  - Bestanddeel 36, 715
  - Bestanddeel 37, 716
  - Bestanddeel 38, 717
  - Bestanddeel 39, 718
  - Bestanddeel 40, 719
  - Bestanddeel 41, 720
  - Bestanddeel 42, 721
  - Bestanddeel 43, 722
  - Bestanddeel 44, 723
  - Bestanddeel 45, 724
  - Bestanddeel 46, 725
  - Bestanddeel 47, 726
  - Bestanddeel 48, 727
  - Bestanddeel 49, 728
  - Bestanddeel 50, 729
  - Bestanddeel 51, 730
- Inhoudsopgave., 1692; 731-736
  - Bestanddeel 1, 731
  - Bestanddeel 2, 732
  - Bestanddeel 3, 733
  - Bestanddeel 4, 734
  - Bestanddeel 5, 735
  - Bestanddeel 6, 736
- Dagregister., 1692; 737-813
  - Bestanddeel 1, 737
  - Bestanddeel 2, 738
  - Bestanddeel 3, 739
  - Bestanddeel 4, 740
  - Bestanddeel 5, 741
  - Bestanddeel 6, 742
  - Bestanddeel 7, 743
  - Bestanddeel 8, 744
  - Bestanddeel 9, 745
  - Bestanddeel 10, 746
  - Bestanddeel 11, 747
  - Bestanddeel 12, 748
  - Bestanddeel 13, 749
  - Bestanddeel 14, 750
  - Bestanddeel 15, 751
  - Bestanddeel 16, 752
  - Bestanddeel 17, 753
  - Bestanddeel 18, 754
  - Bestanddeel 19, 755
  - Bestanddeel 20, 756
  - Bestanddeel 21, 757
  - Bestanddeel 22, 758
  - Bestanddeel 23, 759
  - Bestanddeel 24, 760
  - Bestanddeel 25, 761
  - Bestanddeel 26, 762
  - Bestanddeel 27, 763
  - Bestanddeel 28, 764
  - Bestanddeel 29, 765
  - Bestanddeel 30, 766
  - Bestanddeel 31, 767
  - Bestanddeel 32, 768
  - Bestanddeel 33, 769
  - Bestanddeel 34, 770
  - Bestanddeel 35, 771
  - Bestanddeel 36, 772
  - Bestanddeel 37, 773
  - Bestanddeel 38, 774
  - Bestanddeel 39, 775
  - Bestanddeel 40, 776
  - Bestanddeel 41, 777
  - Bestanddeel 42, 778
  - Bestanddeel 43, 779
  - Bestanddeel 44, 780
  - Bestanddeel 45, 781
  - Bestanddeel 46, 782
  - Bestanddeel 47, 783
  - Bestanddeel 48, 784
  - Bestanddeel 49, 785
  - Bestanddeel 50, 786
  - Bestanddeel 51, 787
  - Bestanddeel 52, 788
  - Bestanddeel 53, 789
  - Bestanddeel 54, 790
  - Bestanddeel 55, 791
  - Bestanddeel 56, 792
  - Bestanddeel 57, 793
  - Bestanddeel 58, 794
  - Bestanddeel 59, 795
  - Bestanddeel 60, 796
  - Bestanddeel 61, 797
  - Bestanddeel 62, 798
  - Bestanddeel 63, 799
  - Bestanddeel 64, 800
  - Bestanddeel 65, 801
  - Bestanddeel 66, 802
  - Bestanddeel 67, 803
  - Bestanddeel 68, 804
  - Bestanddeel 69, 805
  - Bestanddeel 70, 806
  - Bestanddeel 71, 807
  - Bestanddeel 72, 808
  - Bestanddeel 73, 809
  - Bestanddeel 74, 810
  - Bestanddeel 75, 811
  - Bestanddeel 76, 812
  - Bestanddeel 77, 813
- Inhoudsopgave., 1693; 814-820
  - Bestanddeel 1, 814
  - Bestanddeel 2, 815
  - Bestanddeel 3, 816
  - Bestanddeel 4, 817
  - Bestanddeel 5, 818
  - Bestanddeel 6, 819
  - Bestanddeel 7, 820
- Dagregister., 1693-01-01 - 1693-09-30; 821-888
  - Bestanddeel 1, 821
  - Bestanddeel 2, 822
  - Bestanddeel 3, 823
  - Bestanddeel 4, 824
  - Bestanddeel 5, 825
  - Bestanddeel 6, 826
  - Bestanddeel 7, 827
  - Bestanddeel 8, 828
  - Bestanddeel 9, 829
  - Bestanddeel 10, 830
  - Bestanddeel 11, 831
  - Bestanddeel 12, 832
  - Bestanddeel 13, 833
  - Bestanddeel 14, 834
  - Bestanddeel 15, 835
  - Bestanddeel 16, 836
  - Bestanddeel 17, 837
  - Bestanddeel 18, 838
  - Bestanddeel 19, 839
  - Bestanddeel 20, 840
  - Bestanddeel 21, 841